【裁判字號】    89,訴,1417
【裁判日期】    891220
【裁判案由】    違反槍砲彈藥刀械管制條例
【裁判全文】
臺灣桃園地方法院刑事判決                        八十九年度訴字第一四一七號
    公  訴  人  台灣桃園地方法院檢察署檢察官
    被      告  甲○○
右列被告因違反槍砲彈藥刀械管制條例案件，經檢察官提起公訴（八十九年度偵字第
一一九八九號），本院判決如左：
    主      文
甲○○未經許可寄藏可發射子彈具有殺傷力之改造手槍，處有期徒刑壹年貳月，併科
罰金新台幣拾萬元，罰金如易服勞役，以新台幣玖佰元即銀元參佰元折算壹日。
扣案之仿貝瑞塔改造手槍 (槍枝管制編號：0000000000)壹支沒收。
    事      實
一、甲○○於民國 (下同)八十八年二月間，在新竹市○○路，受其友人潘志傑 (已
    歿)所託，代為保管具殺傷力仿貝瑞塔改造手槍 (槍枝管制編號：0000000000)及
    不具殺傷力仿貝瑞塔改造手槍 (槍枝管制編號：0000000000)各一支、土造子彈
    具殺傷力七顆及不具殺傷力三顆，竟未經許可而應允寄藏，並將之攜往新竹市○
    ○路往竹南方向之山上，用塑膠袋包好埋於土裡藏放。嗣於八十九年七月十一日
    因欲往桃園尋友，為供防身之用乃將上開槍彈起出攜帶在身，置於不知情之友人
    林志明所駕駛之ＬＯ—九五八二號自小客車後車廂內，與不知情之友人李清玉、
    黃俊欽等四人共乘該車，旋於同日晚間十時三十分許，途經國道一號中山高速公
    路楊梅收費站時，為警攔檢所查獲，並扣得上開槍彈。
二、案經內政部警政署國道公路警察局第二警察隊報請臺灣桃園地方法院檢察署檢察
    官偵查起訴。
    理      由
一、右開事實，業據被告甲○○於警訊時及偵審中坦承不諱，核與證人林志明、李清
    玉、黃俊欽所指述之情節相符，並有具殺傷力仿貝瑞塔改造手槍一支 (槍枝管制
    編號：0000000000)、具殺傷力之土造子彈七顆扣案可資佐證，且查獲之上開改
    造手槍及子彈七顆，經送內政部警政署刑事警察局鑑定結果：認手槍，係仿貝瑞
    塔廠半自動手槍製造之金屬玩具手槍換裝土造金屬槍管改造而成之改造手槍，機
    械性能良好，可擊發適用子彈，具殺傷力；而子彈七顆均係金屬彈殼、金屬彈頭
    組合而成之土造子彈，可擊發，均具殺傷力，有該局八十九年七月二十五日刑鑑
    字第九七六三九號鑑驗通知書一紙及八十九年九月十四日刑鑑字第一三二四八一
    號函在卷足稽，其事證明確，犯行堪以認定，應依法論科。
二、核被告所為，係犯槍砲彈藥刀械管制條例第十一條第四項、第十二條第四項之罪
    ，被告持有改造手槍及子彈之低度行為，應各為寄藏之高度行為所吸收，均不另
    論罪，又被告以一寄藏之行為，同時觸犯上開兩罪名，應按想像競合犯規定從一
    重之未經許可寄藏改造手槍罪處斷。爰審酌被告之素行，及犯罪之動機、私自寄
    藏槍彈，危害社會治安甚巨，且對他人之生命身體構成威脅，惟犯後坦承犯行態
    度尚稱良好等一切情狀，量處如主文所示之刑，併科罰金部分並諭知易服勞役之
    折算標準，以示懲儆。末查，按八十六年十一月二十四日修正公布之槍砲彈藥刀
    械管制條例第十九條第一項固規定犯該條例第七條、第八條、第十條、第十一條
    、第十二條第一項至第三項、第十三條第一項至第三項之罪，經判處有期徒刑者
    ，應於刑之執行完畢或赦免後，令入勞動場所強制工作三年，但經司法院大法官
    會議八十七年十二月十八日釋字第四七一號解釋，此項規定不問對於行為人有無
    預防矯治其社會危險性之必要，一律宣付強制工作三年，限制其中不具社會危險
    性之受處分人之身體自由部分，所採措施與所欲達成預防矯治之目的及所需程度
    ，不合憲法第二十三條所定之比例原則，指明「犯上開條例第十九條所定之罪，
    不問對行為人有無預防矯治其社會危險性之必要，一律宣付強制工作三年之部分
    ，與本解釋意旨不符，應自本解釋公布之日起不予適用。犯該條例第十九條第一
    項所列舉之罪，依個案情節符合比例原則部分，固應適用該條例宣告保安處分；
    至不符合部分而應宣告保安處分者，則仍由法院斟酌刑法第九十條第一項規定之
    要件，依識權為之，於此，自無刑法第二條第二項之適用，亦即仍有從新從輕原
    則之適用」，揆其真意，所稱「依個案情節符合比例原則部分，固應適用該條項
    宣告保安處分」，係指行為時在該條例修正生效後、裁判時在該解釋公布後者而
    言；至於行為時在該條例修正生效前、裁判時在解釋公布後之案件，仍有從新從
    輕原則之適用，從而即無從適用上開修正條例第十九條第一項 (參照最高法院八
    十九年度台上字第一三六七號判決意旨)，本件被告行為係在八十九年七月十一
    日終了，而依修正後槍砲彈藥刀械管制條例第十一條第四項論科，揆諸前述說明
    ，自應適用修正後該條例第十九條第一項之規定，茲查被告僅受友人所託寄藏手
    槍及子彈，未曾攜帶外出犯案，查獲之手槍又屬改造玩具手槍，且僅有一支具殺
    傷力，子彈雖有七顆，惟數量尚非龐大，本院認對被告尚無預防矯治其社會危險
    性之必要，故依比例原則，不另併諭知被告強制工作。
三、扣案之仿貝瑞塔改造手槍一支 (槍枝管制編號：0000000000)，具殺傷力，係屬
    違禁物，爰依法予以宣告沒收；至扣案之具殺傷力土造子彈七顆，業經試射滅失
    ，依法不予宣告沒收。另扣案之仿貝瑞塔改造手槍一支(槍枝管制編號：
    0000000000)，經鑑驗認係仿貝瑞塔廠半自動手槍製造之金屬玩具手槍，槍管內
    具阻鐵，無法供發射子彈用，依現狀認不具殺傷力，而土造子彈三顆，經試射無
    法擊發，認不具殺傷力，此有內政部警政署刑事警察局八十九年七月二十五日刑
    鑑字第九七六三九號鑑驗通知書及該局八十九年九月十四日刑鑑字第一三二四八
    一號函可憑，既不屬違禁物，亦非被告所有供犯罪之用，故不另為沒收之諭知，
    附此說明。
據上論斷，應依刑事訴訟法第二百九十九條第一項前段，槍砲彈藥刀械管制條例第十
一條第四項、第十二條第四項，刑法第十一條前段、第五十五條、第四十二條第二項
、第三十八條第一項第一款，罰金罰緩提高標準條例第二條，判決如主文。
本案經檢察官呂理銘到庭執行職務
中      華      民      國      八十九      年    十二    月    二十    日
                                      臺灣桃園地方法院刑事第二庭
                                          法  官  李  育  仁
右正本證明與原本無異。
如不服本判決，應於判決送達後十日內向本院提出上訴狀( 應附繕本 )，上訴於
臺灣高等法院。
                                          書記官  王  泰  元
中      華      民      國       九十       年     一     月     二     日
附錄本案論罪科刑依據之法條全文
槍砲彈藥刀械管制條例第十一條第四項、第十二條第四項
槍砲彈藥刀械管制條例第十一條（修正前）：
未經許可製造、販賣或運輸第四條第一款所稱其他可發射金屬或子彈具有殺傷力之各
式槍砲者，處五年以上有期徒刑，併科新臺幣一千萬元以下罰金。
未經許可，轉讓、出租或出借前項所列槍砲者，處三年以上十年以下有期徒刑，,併?
鼒s台幣七百萬元以下罰金。
意圖供自己或他人犯罪之用，而犯前二項之罪者，處無期徒刑或七年以上有期徒刑，
併科新臺幣一千萬元以下罰金。
未經許可，持有、寄藏或意圖販賣而陳列第一項所列槍砲者，處一年以上七年以下有
期徒刑，併科新臺七百萬元以下罰金。
第一項至第三項之未遂犯罰之。
未經許可無故持有、寄藏或意圖販賣而陳列彈藥者，處三年以下有期徒刑。
第一項及第二項之未遂犯罰之。
槍砲彈藥刀械管制條例（修正後）：
未經許可，製造、販賣或運輸第四條第一款所稱其他可發射金屬或子彈具有殺傷力之
各式槍砲者，處五年以上有期徒刑，併科新台幣一千萬元以下罰金。
未經許可，轉讓、出租或出借前項所列槍砲者，處三年以上十年以下有期徒刑，併科
新台幣七百萬元以下罰金。
意圖供自己或他人犯罪之用，而犯前二項之罪者，處無期徒刑或七年以上有期徒刑，
併科新台幣一千萬以下罰金。
未經許可，持有、寄藏或意圖販賣販賣而陳列第一項所列槍砲者，處一年以上七年以
下有期徒刑，併科新台幣七百萬元以下罰金。
第一項至第三項之未遂犯罰之。
槍砲彈藥刀械管制條例第十二條（修正前）：
未經許可製造、販賣或運輸刀械者，處一年以下有期徒刑。
意圖供自己或他人犯罪之用，而犯前項之罪者，處三年以下有期徒刑，得併科三萬元
以下罰金。
未經許可無故持有或意圖販賣而陳列刀械者，處六月以下期徒刑、拘役或三千元以下
罰金方
第一項及第二項之未遂犯罰之。
槍砲彈藥刀械管制條例第十二條（修正後）：
未經許可，製造、販賣或運輸子彈者，處一年以上七年以下有期徒刑，併科新台幣五
百萬元以下罰金。
未經許可，轉讓、出租或出借子彈者，處六月以上五年以下有期徒刑，併科新台幣三
百萬元以下罰金。
意圖供自己或他人犯罪之用，而犯前二項之罪者，處三年以上十年以下有期徒刑，併
科新台幣七百萬元以下罰金。
未經許可，持有、寄藏或意圖販賣而陳列子彈者，處五年以下有期徒刑，併科新台幣
三百萬元以下罰金。
第一項至第三項之未遂犯罪之。


司法院資訊處製作；財團法人民間司法改革基金會備份。
